臺灣雲林地方法院刑事判決
110年度訴字第670號
公  訴  人  臺灣雲林地方檢察署檢察官
被      告  林宜呈


上列被告因傷害案件，經檢察官提起公訴（110年度偵字第8011
號），被告於準備程序就被訴事實為有罪之陳述，經告知簡式審
判程序意旨，並聽取公訴人及被告之意見後，本院合議庭裁定由
受命法官獨任行簡式審判程序，判決如下：
    主  文
林宜呈犯傷害罪，累犯，處有期徒刑肆月，如易科罰金，以新臺
幣壹仟元折算壹日。
    事  實
一、林宜呈與許凱樺於民國110年8月22日，同為址設雲林縣○○鎮
    ○○里○○○村0○00號法務部矯正署雲林第二監獄（下稱雲二監
    ）之受刑人，林宜呈於110年8月22日19時54分許，在雲二監
    隔離舍第6房，因故對許凱樺不滿，竟基於傷害人身體之犯
    意，徒手毆打許凱樺之臉部，致許凱樺因而受有左側眼瞼深
    部撕裂傷4*1公分之傷害。
二、案經許凱樺訴由臺灣雲林地方檢察署（下稱雲林地檢署）檢
    察官偵查起訴。
    理  由
一、被告林宜呈所犯係死刑、無期徒刑、最輕本刑為3年以上有
    期徒刑以外之罪，其於準備程序就前揭被訴事實為有罪之陳
    述，經受命法官告知簡式審判程序之旨，並聽取其與公訴人
    之意見後，本院合議庭認無不得或不宜改依簡式審判程序進
    行之情事，依刑事訴訟法第273條之1第1項、第284條之1規
    定，裁定由受命法官獨任進行簡式審判程序，是本案之證據
    調查，依刑事訴訟法第273條之2規定，不受同法第159條第1
    項、第161條之2、第161條之3、第163條之1及第164條至第1
    70條規定之限制，合先敘明。
二、上開犯罪事實，業據被告於本院準備程序及審理時坦承不諱
    ，並於警詢、偵查中供述案發過程歷歷（他卷第18頁、第58
    至59頁；本院卷第37至39頁、第92頁），且有下列證據資料
    可以佐證：
  ㈠證人即告訴人許凱樺於警詢、偵訊時之證述（他卷第19、38
    頁）。
  ㈡告訴人之天主教若瑟醫療財團法人若瑟醫院病歷暨診斷證明
    書（他卷第6頁；本院卷第59至71頁）。
  ㈢被告之法務部矯正署雲林第二監獄受刑人懲罰報告表、受刑
    人告知懲處紀錄暨陳述意見表、收容人基本資料卡（他卷第
    16、17、20頁）。
  ㈣告訴人之法務部矯正署雲林第二監獄受刑人內外傷紀錄卡暨
    傷勢照片（他卷第21、22頁）。
  ㈤雲林地檢署檢察官110年10月19日勘驗現場監視器錄影畫面之
    勘驗筆錄、勘驗截圖暨監視器光碟（他卷第62至63頁，光碟
    置於他卷末頁光碟存放袋內）
三、綜上，足認被告之自白核與事實相符，應堪採信。是本案事
    證明確，被告前揭傷害之犯行已可認定，應依法論科。
四、論罪科刑：
  ㈠核被告所為，係犯刑法第277條第1項之傷害罪。
  ㈡被告前因不能安全駕駛之公共危險案件，經本院以107年度虎交
    簡字第179號判決判處有期徒刑4月確定，於108年3月20日執行
    完畢等情，有臺灣高等法院被告前案紀錄表在卷可參，是被
    告於受徒刑之執行完畢後，5年內故意再犯本案有期徒刑以
    上之罪，為累犯。經審酌被告於前開案件執行完畢後，竟不
    思悔改，再犯本案之犯行，足認其刑罰反應力薄弱，本案不
    因累犯之加重致被告所受刑罰因而受有超過其所應負擔罪責
    ，及使其等人身自由因而受過苛侵害之情形，適用累犯規定
    加重，核無大法官釋字第775號解釋所稱「不符合罪刑相當
    原則、抵觸憲法第23條比例原則」之情形，爰依刑法第47條
    第1項之規定加重其刑。
  ㈢爰審酌除前揭構成累犯之前科外，前有公共危險之前科紀錄
    ，有前揭被告前案紀錄表在卷可參，被告案發時在監服刑中
    ，因故對告訴人不滿，即以上開方式傷害告訴人，所為應予
    非難；衡以告訴人所受傷勢，告訴人及家屬對此表示：被告
    在裡面執行，沒有好好反省，還打人，要判重一點等語（本
    院卷第97、98頁），併考量被告犯後業已坦承犯行，犯後態
    度尚佳，被告雖有與告訴人和解之意願，但就和解金額無法
    與告訴人達成共識，迄今尚未賠償告訴人所受之損害，也未
    能獲得告訴人原諒（本院卷第82、83頁），暨被告供陳目前
    腳受傷（右側股骨頭壞死；參本院卷第101頁診斷證明書）
    無法工作，仰賴親戚救濟維生，未婚，父母已經過世，目前
    與90歲的奶奶同住之家庭及經濟狀況，為高中畢業之教育程
    度（本院卷第96頁），被告所述之犯罪動機、目的、手段（
    本院卷第38、39、92、98頁），以及檢察官、被告對量刑之
    意見等一切情狀，量處如主文所示之刑，並諭知易科罰金之
    折算標準。
五、至被告、告訴人聲請勘驗監視器錄影畫面部分，本院認為被
    告徒手毆打告訴人臉部之現場監視器錄影畫面光碟，業經雲
    林地檢署檢察官於110年10月19日勘驗在案，並有前揭勘驗
    筆錄及勘驗截圖在卷可憑，本案事證已臻明確，應無再為調
    查之必要。
六、應依刑事訴訟法第273條之1第1項、第299條第1項前段（程
    序法），判決如主文。
本案經檢察官程慧晶提起公訴，檢察官顏鸝靚到庭執行職務。
中　　華　　民　　國　　111 　年　　3 　　月　　16　　日
                  刑事第五庭   法  官  陳雅琪
以上正本證明與原本無異。
如不服本判決應於送達後20日內向本院提出上訴狀（須附繕本）
。
                               書記官  林家莉
中　　華　　民　　國　　111 　年　　3 　　月　　16　　日
附錄本案論罪科刑法條全文
中華民國刑法第277條
傷害人之身體或健康者，處5年以下有期徒刑、拘役或50萬元以
下罰金。
犯前項之罪，因而致人於死者，處無期徒刑或7年以上有期徒刑
；致重傷者，處3年以上10年以下有期徒刑。